Guide to the Italian Cultural Posters Collection, 1930s-1980s and undated, bulk 1970-1989
David M. Rubenstein Rare Book & Manuscript Library Duke University Durham, N.C., USA
Italian Cultural Posters collection 1930s-1980s and undated bulk 1970-1989
David M. Rubenstein Rare Book & Manuscript Library Library, Duke University
4.0 Linear feet 115 Items
Collection consists of 115 Italian cultural and political posters, the bulk of which date from the 1970s and 1980s. Nearly half of the posters were printed by the Italian Communist Party (Pci) offices in Milan and Rome, chiefly in the 1970s, and address themes such as control of the media (particularly television and newspapers), the environment, elections, educational reform, political radicalism, labor issues, voting rights, patronage and other forms of corruption, and taxation. Many posters display the images and words of political activists from around the world. Some posters refer to Francoism, to American leaders such as President Nixon, and to the Vietnam War. Many of the latter express an anti-American position. Other posters in the collection advertise art and design exhibits, and announce celebrations and civic events. Also includes a set of 38 color slides of elections broadsides (1986-1987) posted in public spaces in Italy.
Administrative Information
Online Items
Items from this collection have been digitized and are available in the Italian Cultural Posters - Duke Digital Collections.
Access Restrictions
Collection is open for research.
Researchers must register and agree to copyright and privacy laws before using this collection.
All or portions of this collection may be housed off-site in Duke University's Library Service Center. The library may require up to 48 hours to retrieve these materials for research use.
Please contact Research Services staff before visiting the David M. Rubenstein Rare Book & Manuscript Library Library to use this collection.
Provenance
The Italian Cultural Posters collection was received by the David M. Rubenstein Rare Book & Manuscript Library Library as a gift in 2009 from Peter Lange and Martha Scotford.
Collection Overview
Collection consists of 115 Italian cultural and political posters, the bulk of which date from the 1970s and 1980s. Nearly half of the posters were printed by the Italian Communist Party (Pci) offices in Milan and Rome, chiefly in the 1970s, and address themes such as control of the media (particularly television and newspapers), the environment, elections, educational reform, labor issues, voting rights, patronage and other forms of corruption, and taxation. Some posters express opposition to Francoism, to American leaders such as President Nixon, and to American participation in the Vietnam War. Other individuals highlighted in the posters include political figures such as Lenin, and activists such as Angela Davis, Antonio Gramsci, George Jackson (Black Panther), Rosa Luxemburg, and Palmiro Togliatti. Among the many organizations referred are: NATO, the Pci (Communist Party), Pdc (Christian Democrats), and the Comitato Permanente Unitario Antifascista. One poster is a modern reproduction of a painting of an Italian political rally, circa 1901.
Although the majority of the posters carry a political message, others in the collection advertise art and design exhibits, referring to Italian artists ranging from Leonardo da Vinci to video artist Fabrizio Plessi; there are also a smaller number of posters advertising tourist locations and announcing celebrations and civic events held chiefly in Milan and Urbino but also other cities in Italy. Some posters are duplicates of others. Also includes a set of 38 color slides of elections broadsides (1986-1987) posted in public spaces in Italy.
The posters have been digitized and are available online on the Duke Libraries Digital Collections website. Online English translations provided by Paula Jeannet Mangiafico.
Subject Headings
These are searchable subject entries for this collection. Performing a search on these subjects in the Duke University Libraries online catalog will bring up other related research materials.
Comitato Permanente Unitario Antifascista
North Atlantic Treaty Organization
Partito comunista italiano
Partito della democrazia cristiana
Anti-Americanism -- Italy
Art -- Exhibitions -- Italy -- Posters
Communism -- Italy -- Posters
Elections -- Italy
Environmentalism -- Italy
Francoism -- Italy
Graphic arts -- Italy
Labor movement -- Italy
Political activists -- Italy
Posters, Italy
Taxation -- Italy -- 20th century
Television and politics -- Italy
Vietnam War, 1961-1975 -- Posters
Italy -- Economic conditions
Italy -- Education
Italy -- Politics and government -- 20th century
Italy -- Politics and government -- 20th century -- Posters
Italy -- Social conditions -- 20th century
Milan -- Politics and government -- 1945-
United States -- Foreign policy
Broadsides
Political posters
Posters
Slides (photographs)
Related Material
Italian Cultural Posters Collection (digital resource)
Duke University Libraries
Detailed Description of Collection
- Italian Cultural Posters Collection, 1930s-1990s and undated, bulk 1970-1989, (3 oversize folders)
  - I padroni hanno i loro giornali - i lavoratori hanno l'Unitá, 1970-1972 (Opaperfolder 1)
  - Contro l'autoritarismo televisivo - Per una tv dei lavoratori, 1970-1972 (Opaperfolder 1)
  - Armi/TV/Giornali a difesa dei padroni l'Unitá e l'arma dei lavoratori, 1970-1972 (Opaperfolder 1)
  - Assemblea operaia piú potere in fabbrica, 1970-1972 (Opaperfolder 1)
  - Orario pesante - salario leggero, 1970-1972 (Opaperfolder 1)
  - Capitali all'estero: miseria nel sud alt!!, 1970-1972 (Opaperfolder 1)
  - Rosa Luxemburg was a major theoretician of European communism..., 1970-1972 (Opaperfolder 1)
  - Vladimir Il'ich Lenin, 1970-1972 (Opaperfolder 1)
  - Antonio Gramsci, 1891-1937, 1970-1972 (Opaperfolder 1)
  - La tv non deve essere piú un feudo democristiano - riforma subito, 1970-1972 (Opaperfolder 1)
  - Il Quarto Stato by Giuseppe Pellizza de Volpedo, undated (modern reproduction of painting, ca. 1901) (Opaperfolder 1)
  - Il Comitato Permanente Unitario Antifascista per la difesa dell'ordine Repubblicano invita il popolo milanese a partecipare alla grande manifestazione..., circa 1930s (Opaperfolder 1)
  - Rinascita - ogni settimana alla radice dei fatti di ogni giorno., 1970-1972 (Opaperfolder 1)
  - Non si governa l'Italia senza la forza la politica le proposte dei comunisti., 1970-1972 (Opaperfolder 1)
  - Con i comunisti alla regione case scuole salute in mano ai lavoratori., 1970-1972 (Opaperfolder 1)
  - Ogni anno un mese di salario se ne va per le tasse - tassare i profitti non i salari, 1970-1972 (Opaperfolder 1)
  - Con la DC decidono loro - con il PCI decidi tu - vota comunista, 1970-1972 (Opaperfolder 1)
  - Basta con la deliquenza fascista - il fascismo è sempre stato al servizio dei padroni - indietro non si andrá - avanti con le riforme, 1970-1972 (Opaperfolder 1)
  - Senza e contro i comunisti non si governa la Sicilia - con i comunisti una regione al servizio del popolo, 1970-1972 (Opaperfolder 1)
  - Mancano scuole case ospedali - con la DC speculazione e crisi edilizia - lotta con i comunisti, 1970-1972 (Opaperfolder 1)
  - Con la Democrazia Cristiana per la Sicilia nemmeno l'acqua - per una vita civile lotta con il PCI, 1970-1972 (Opaperfolder 1)
  - Con i comunisti terra e finanzamenti ai contadini - no alla d.c. partito degli agrari, 1970-1972 (Opaperfolder 1)
  - 400,000 emigranti in piú - D.C. e centro-sinistra - governo della emigrazione - PCI e sinistra unita - governo della piena occupazione, 1970-1972 (Opaperfolder 1)
  - Vietnam: una nuova rabbiosa ondata di crimini americani contro un popolo che lotta per la sua indipendenza che ha giá sconfitto nella coscienza del mondo l'imperialismo aggressore - via gli americani libertá per il Vietnam, 1970-1972 (Opaperfolder 1)
  - Nella Spagna franchista un movimento senza precedenti di operai, di studenti, di intellettuali contro la repressione - i processi e gli assassinii testimoni la volontá e la dignitá di un popolo che lotta per il riscatto dal fascismo, 1970-1972 (Opaperfolder 1)
  - Angela Davis comunista, incarcerata, per aver difesa i diritti dal popolo negro per aver levato contro Nixon insieme in nome dell'Altra America la voce della libertá. No al razzismo, libertá per Angela Davis., 1970-1972 (Opaperfolder 1)
  - Fermiamo Nixon - Con l'invincibile resistenza dei partigiani del Vietnam della Cambogia del Laos - Con la solidarietá di tutti i popoli del mondo - La pace deve diventare piú forte della guerra, 1970-1972 (Opaperfolder 1)
  - No al fascismo, agli agrari, al clientelismo - la protesta che conta è la lotta dei comunisti, 1970-1972 (Opaperfolder 1)
  - La crociata quotidiana, 1970-1972 (Opaperfolder 1)
  - I cavalieri del profitto - è ora di cambiare cavallo e cavaliere, 1970-1972 (Opaperfolder 1)
  - Poster depicting Uncle Sam and Viet Cong, circa 1970 (Opaperfolder 1)
  - Qualcosa sta cambiando - Anche gli studenti si battono per rinnovare la scuola e la societá, 1970-1972 (Opaperfolder 1)
  - 1921-1971 - cinquantesimo del PCI - 50 anni di lotte per la pace la democrazia il socialismo, 1971 (Opaperfolder 1)
  - Nixon lo vuole - sotto il segno del NATO - aggressione guerra fascismo colonialismo, 1970-1972 (Opaperfolder 1)
  - Una nuova politica economica per lo sviluppo del mezzogiorno e per la piena occupazione - CGIL-CISL-UIL conferenza nazionale unitaria Roma 28-29 maggio 1971..., 1971 (Opaperfolder 1)
  - Festa de l'Unitá per garantire la voce libera e forte de l'Unitá, 1970-1972 (Opaperfolder 1)
  - Raimondo Luraghi - Storia della guerra civile americana, Einaudi, 1970-1972 (Opaperfolder 1)
  - 3 miliardi alla stampa comunista. L'Unitá è dei lavoratori comprala ogni giorno finanziala una volta all'anno, 1970-1972 (Opaperfolder 1)
  - Nei comuni alla provincia alla regione - oggi piú che mai con i comunisti - Per le riforme, per la pace, per il socialismo, 1970-1972 (Opaperfolder 1)
  - 1870-1970 - Lenin nelle lotte dei comunisti, 1970 (Opaperfolder 1)
  - 1921/1971 - cinquant'anni di lotte per la pace la democrazia il socialismo - iscrivi al Partito Comunista Italiano, 1971 (Opaperfolder 1)
  - 1970 Centenario di Lenin - Partito Comunista Italiano 1970 - entra nel PCI - lotta per il socialismo, 1970 (Opaperfolder 1)
  - Convegno sull'inquinamento idrico atmosferico e sulla nocivitá dell'ambiente di lavoro - domenica 18 gennaio ore 9.30 Bresso - sala consiliare..., 1970 (Opaperfolder 1)
  - Un partito di lotta e di massa per l'avanzata della classe operaia per la conquista del socialismo. 10a assemblea cittadina - relatore Riccardo Terzi..., 1970-1972 (Opaperfolder 1)
  - Convegno provinciale degli amministratori degli enti locali e dei dirigenti comunisti, 1970-1972 (Opaperfolder 1)
  - Essere male informati è un modo d'essere sfruttati ovvero la voce del padrone - comizio didattico - piazzale Visconti, 1970-09 (Opaperfolder 1)
  - Salviamo Angela Davis - difendiamo con lei l'America dei poveri dei negri dei giovani contro la violenza la repressione l'odio razziale..., 1970-1972 (Opaperfolder 1)
  - Le donne protagoniste della propria emancipazione: nelle fabbriche, nel paese. Nasce in questi giorni un grande movimento di lotta per affermare il posto nuovo alle donne nella societá ... Assemblea delle donne e delle ragazze comuniste - parlerá Pajetta..., 1970-1972 (Opaperfolder 1)
  - Festa de l'Unitá, 1970-1972 (Opaperfolder 1)
  - Cittadini! L'uso sistematico della violenza fascista ha il chiaro obiettivo di attentare alle istituzioni della Repubblica e impedire la realizzazione di profonde riforme sociali... Partecipate sabato 13 febbraio alla manifestazione popolare..., 1971-02-08 (Opaperfolder 1)
  - 50o anniversario del P.C.I. - Domenica 31 gennaio... Berlinguer vice segretario del PCI parlerá sul tema: 50 anni di lotta, per la pace, la democrazia, il socialismo, 1971 (Opaperfolder 2)
  - Convegno nazionale del P.C.I. - I problemi del trasporto nelle aree metropolitane - Roma 11/12 aprile 1970, 1970-04-01 (Opaperfolder 2)
  - XXVI anniversario della liberazione - no al fascismo! Sviluppiamo e rafforziamo la battaglia democratica e antifascista..., 1970-1972 (Opaperfolder 2)
  - 7-11 luglio 1971 - villa zoorn - sesto festival de l'Unitá..., 1971 (Opaperfolder 2)
  - L'Unitá - per dare piú forza alle tue idee e alla tua lotta, 1970-1972 (Opaperfolder 2)
  - La stampa dei padroni - La poltrona industriale, 1970-1972 (Opaperfolder 2)
  - La voce dei padroni - "Dio me l'ha data - guai a chi me la tocca!" - Il pensiero nascosto della DC, 1970-1972 (Opaperfolder 2)
  - I fratelli Soledad - lettere dal carcere di George Jackson - Einaudi..., 1970-1972 (Opaperfolder 2)
  - Festival nazionale l'Unitá - Livorno 9-14 settembre 1969, 1969-09 (Opaperfolder 2)
  - Renato Guttuso: "Le colombe di Johnson", 1970-1972 (Opaperfolder 2)
  - La stampa dei padroni - La "protezione" del Tempo, 1970-1972 (Opaperfolder 2)
  - La stampa dei padroni - Il cane a sei zampe abbaia ma non morde, 1970-1972 (Opaperfolder 2)
  - La stampa dei padroni - le "colonne" della Nazione, 1970-1972 (Opaperfolder 2)
  - Qualcosa è giá cambiato - l'Italia è matura per una svolta politica che risolve finalmente i problemi del paese, 1970-1972 (Opaperfolder 2)
  - È il mondo intero che sta cambiando - Una possente spinta rinnovatrice fa traballare le vecchie strutture, 1970-1972 (Opaperfolder 2)
  - Il mondo va a sinistra - I popoli di tutti i paesi vogiono il socialismo e si battono contro l'imperialismo e la violenza, 1970-1972 (Opaperfolder 2)
  - Marzo 1943 - Aprile 1945 / ogni comunista un partigiano - Alla testa della Resistenza, 1970-1972 (Opaperfolder 2)
  - Per la pace - contro l'imperialismo - Uniti siamo piú forti della guerra, 1970-1972 (Opaperfolder 2)
  - Qualcosa sta cambiando - Gli operai chiedono piú potere nella fabbrica e nello Stato, 1970-1972 (Opaperfolder 2)
  - Il centro-sinistra è stato sconfitto - Gli elettori hanno detto no alla divisione del movimento operaio, 1970-1972 (Opaperfolder 2)
  - Uniti abbiamo vinto - Dieci milioni di italiani hanno votato per la sinistra unita, 1970-1972 (Opaperfolder 2)
  - Piú potere nelle fabbriche - piú potere nelle scuole - piú potere nelle campagne - Un Pci piú forte piú giovane aperto alle idee nuove in uno schieramento unitario delle sinistre, 1970-1972 (Opaperfolder 2)
  - 1921 / i 58 mila di Livorno fondano il Partito comunista - la classe operaia ha il suo partito, 1970-1972 (Opaperfolder 2)
  - Un partito nazionale e internazionale - La nostra via verso il socialismo, 1970-1972 (Opaperfolder 2)
  - La stampa dei padroni - Complesso torinese, 1970-1972 (Opaperfolder 2)
  - Venti anni di lotta per abbattere la dittatura - Bandiere rosse contro il fascismo, 1970-1972 (Opaperfolder 2)
  - Il PCI per una nuova democrazia in Italia - Un partito per milioni di uomini, 1970-1972 (Opaperfolder 2)
  - 2/3/4 luglio Modena Teatro Comunale - conferenza nazionale associazionismo e cooperazione per attuare e gestire le riforme, 1970-1972 (Opaperfolder 2)
  - La DC è disordine - l'ordine è il progresso sociale - vota comunista, 1970-1972 (Opaperfolder 2)
  - 5a conferenza nazionale degli operai comunisti...La classe operaia forza dirigente per il rinnovamento democratico e socialista del Paese, 1970 (Opaperfolder 2)
  - Una nuova unitá della sinistra, una svolta politica generale, un programma avanzato di riforme, per il pieno successo della lotta della classe operaia. Assemblea provinciale dei lavoratori comunisti..., 1969-10-01 (Opaperfolder 2)
  - Festa dell'Albero - Il paesaggio naturale in Piazza Duomo..., 1986-04 (Opaperfolder 2)
  - Presenze della memoria - la chiesa di San Francesco in Aosta, 1986 (Opaperfolder 2)
  - La qualistica - l'altro versante della qualitá, 1986 (Opaperfolder 2)
  - Scuola energia - mostra dibattiti con la scuola ed il pubblico, 1986-04 (Opaperfolder 2)
  - Esistere come donna - Associazione per il recupero, l'ordinamento, e l'elaborazione dei materiali storici relativi alla condizione femminile, 1986-03-08 (Opaperfolder 2)
  - Collage principio - artisti tedeschi contemporanei, 1986-03 (Opaperfolder 2)
  - Universal ice cream machines, 1984-1987 (Opaperfolder 2)
  - Il luogo del lavoro, 1986 (Opaperfolder 3)
  - Il luogo del lavoro, 1986 (Opaperfolder 3)
  - Il luogo del lavoro, 1986 (Opaperfolder 3)
  - Il progetto domestico - la casa dell'uomo - archetipi e prototipi, 1986 (Opaperfolder 3)
  - Ceramiche dal medioevo all'ottocento della donazione Galeazzo Cora, 1985 (Opaperfolder 3)
  - Ceramiche dal medioevo all'ottocento della donazione Galeazzo Cora, 1985 (Opaperfolder 3)
  - Ceramiche dal medioevo all'ottocento della donazione Galeazzo Cora, 1985 (Opaperfolder 3)
  - Urbino (Italia), 1984-1986 (Opaperfolder 3)
  - Magia - Humor graphic, 1984 (Opaperfolder 3)
  - Il giardino a Milano, per pochi e per tutti, 1288-1945, 1986-05-24 (Opaperfolder 3)
  - Milano a scacchi - gioca a scacchi con Milano, 1984-1986 (Opaperfolder 3)
  - Besanaottanta - situazione e protagonisti - nuovo futurismo, 1986 (Opaperfolder 3)
  - Besanaottanta - situazioni e protagonisti - Tadini, 1986 (Opaperfolder 3)
  - Manzoni - il suo e il nostro tempo, 1986 (Opaperfolder 3)
  - Area Trieste - consorzio obbligatorio per l'impianto, la gestione e lo sviluppo dell'area per la ricerca scientifica e tecnologica nella provincia di Trieste. Carica! Alla ricerca, 1985-1986 (Opaperfolder 3)
  - Besanaottanta - situazioni e protagonisti - che cosa fanno oggi i concettuali?, 1986 (Opaperfolder 3)
  - Plessi video going, 1985 (Opaperfolder 3)
  - Léonard De Vinci - Ingénieur et architecte, 1987 (Opaperfolder 3)
  - Il palazzo di Federico Da Montefeltro - restauri e ricerche, 1985 (Opaperfolder 3)
  - PCI - vota comunista, 1970-1972 (Opaperfolder 3)
  - Color slides of Italian election campaign broadsides posted in public spaces, 1986-1987, (38 slides) (Opaperfolder 3)